【裁判字號】    88,易,3984
【裁判日期】    890229
【裁判案由】    竊盜
【裁判全文】
臺灣板橋地方法院刑事判決                        八十八年度易字第三九八四號
    公  訴  人  臺灣板橋地方法院檢察署檢察官
    被      告  甲○○
右列被告因竊盜案件，經檢察官提起公訴 (八十八年度偵字第一五００六、一六八一
四號），及移送併案審理（八十八年度偵字第二五四五二號），本院判決如左：
    主  文
甲○○連續於夜間侵入住宅竊盜，累犯，處有期徒刑參年。
    事  實
一、甲○○於民國八十二年間因竊盜及搶奪案件，經本院分別判處有期徒刑三月及一
    年二月，合併應執行有期徒刑一年三月確定，嗣於八十三年十一月二十日執行完
    畢，又於八十六年間因竊盜案，經本院判處有期徒刑七月確定，嗣於八十八年二
    月二十八日縮刑期滿執行完畢，又於八十六年間因竊盜案，經台灣台北地方法院
    判處有期徒刑一年確定，嗣於八十八年二月二十日縮刑期滿執行完畢，竟不知悔
    改，竟基於意圖為自己不法所有之概括犯意，於附表所示時間，侵入附表所示被
    害人住宅（侵入住宅部分未據告訴），著手竊盜或竊得如附表所示財物。嗣甲○○因違反毒品危害防制條例案件（業經另案為不起訴處分）於八十八年六月十五
    日凌晨四時三十分許，在台北市大同區○○○路華江橋機車引道上為警查獲而供
    出至丁○○住處竊盜事實；又於附表所示時地竊盜時經該社區裝設之錄影監視
    系統所錄下，己○○於發現失竊後會同里長及管區警員觀看社區錄影監視系統而
    發覺係甲○○；又於附表所示時地竊盜得手時，為返家之庚○○發覺而報警查
    獲。
二、案經被害人己○○訴由台北市政府警察局大同分局及被害人庚○○訴由台北縣警
    察局板橋分局報請台灣板橋地方法院檢察署檢察官偵查起訴，及台北縣警察局板
    橋分局報請台灣板橋地方法院檢察署檢察官移送本院併案審理。
    理  由
一、右揭事實，業據被告甲○○於本院審理時坦承不諱。又被告於附表至所示時
    地竊盜之事實，業據被害人丁○○於警訊及丁○○之妻許惠雯於本院調查時指訴
    甚詳（見偵字第一五００六號卷第十頁反面及本院八十八年十一月二十六日筆錄
    ）。又被告於附表所示時地竊盜之事實，業據被害人己○○於警訊、偵查及本
    院調查時指訴明確（見偵字第一五００六號卷第八頁反面、第五三頁及本院八十
    八年十一月二十六日筆錄）。又被告於附表所示時地竊盜之事實，業據被害人
    庚○○於警訊、偵查及本院審理時指證明確（見偵字第一六八一四號卷第六頁、
    第二七頁反面、本院八十九年二月十五日筆錄）。又被告於附表所示時地竊盜
    之事實，業據被害人乙○○○於警訊及本院調查時指訴實在（見偵字第二五四五
    二號卷第八頁、本院八十九年一月二十八日筆錄）。又被告於附表所示時地竊
    盜之事實，業據被害人丙○○○於警訊中指訴明確（見偵字第二五四五二號卷第
    十二頁）。
二、核被告甲○○所為係犯刑法第三百二十條第一項普通竊盜罪、刑法第三百二十一
    條第一項第一款於夜間侵入住宅竊盜罪、及刑法第三百二十一條第二項第一款之
    夜間侵入住宅竊盜罪之未遂犯。被告先後八次竊盜犯行，時間緊密，犯罪構成要
    件相同，顯係基於概括犯意而為，應依連續犯之例，論以刑法第三百二十一條第
    一項之罪並加重其刑。又被告於八十二年間因竊盜及搶奪案件，經本院分別判處
    有期徒刑三月及一年二月，合併應執行有期徒刑一年三月確定，嗣於八十三年十
    一月二十日執行完畢，又於八十六年間因竊盜案，經本院判處有期徒刑七月確定
    ，嗣於八十八年二月二十八日縮刑期滿執行完畢，又於八十六年間因竊盜案，經
    台灣台北地方法院判處有期徒刑一年確定，嗣於八十八年二月二十日縮刑期滿執
    行完畢，此有台灣高等法院檢察署刑案紀錄簡覆表在卷可按，被告於五年以內再
    犯本件有期徒刑以上之罪，為累犯，應依刑法第四十七條規定遞加重其刑。爰審
    酌被告前因竊盜案，經判處徒刑並執行完畢，竟不知悔改，又犯本案竊盜達八次
    ，侵入他人住宅行竊，影響社會治安及危害被害人匪淺，及斟酌被告竊盜所得財
    物價值、智識程度、犯罪後態度等一切情狀，量處有期徒刑三年。
三、又被告於附表所示時地竊盜之犯行，雖未據公訴人起訴，但因與已起訴
    部分，屬裁判上一罪，為本件起訴效力所及，依審判不可分之原則，本院自得併
    予審理。
四、另併案（八十八年度偵字第二五四五二號）部分意旨略以：被告甲○○涉嫌於八
    十八年十月十九日，在台北縣板橋市○○街口，拾獲戊○○所有而遺失之皮包（
    內有提款卡），竟侵占入己，並持該皮包內之金融卡至金融單位之提款機盜領戊○○之存款共九萬五千元，得手後供己花用，因認被告甲○○涉有刑法第三百三
    十七條之侵占遺失物罪嫌、刑法第三百三十九條之一自動付款設備之詐欺罪嫌云
    云。及併案（八十八年度偵字第二六九二六號）意旨略以：被告甲○○於八十八
    年十二月十七日上午九時許，攜帶蝴蝶刀一支、起子一支、鉗子一支，侵入台北
    縣板橋市○○街六弄二號四樓辛○○住處著手竊盜時，為辛○○發覺，被告為脫
    免逮捕竟持蝴蝶刀反抗而施以強暴，因認被告甲○○涉有刑法第三百二十九條準
    強盜罪嫌及槍砲彈藥刀械管制條例第十四條第三項罪嫌云云。經查，該二件併案
    部分與前揭論罪科刑部分之犯罪方法及犯罪法條均不同，顯非基於同一個概括犯
    意而反覆為之，本院自無從加以審判，應退回檢察官另行偵查，併此敘明。
據上論斷，應依刑事訴訟法第二百九十九條第一項前段、刑法第三百二十一條第一項
第一款、第五十六條、第四十七條，判決如主文。
本案經檢察官楊四猛到庭執行職務。
中      華      民      國    八十九    年      二      月    二十九    日
                                      臺灣板橋地方法院刑事第二庭
                                          法  官  黃  惠  瑛
右正本證明與原本無異
如不服本判決，應於判決送達後十日內，向本院提出上訴狀。
                                          書記官  張  志  華
中      華      民      國    八十九    年      三      月      三      日
附錄本案論罪科刑法條全文
刑法第三百二十一條
犯竊盜罪而有左列情形之一者，處六月以上五年以下有期徒刑：
一、於夜間侵入住宅或有人居住之建築物、船艦或隱匿其內而犯之者。
二、毀越門扇、牆垣或其他安全設備而犯之者。
三、攜帶兇器而犯之者。
四、結夥三人以上而犯之者。
五、乘火災、水災或其他災害之際而犯之者。
六、在車站或埠頭而犯之者。
前項之未遂犯罰之。
附表：
於八十八年三月二十四日白天，趁台北縣板橋市○○○路一五０之二號八樓丁○○
  住處門未上鎖之機會，進入屋內竊取丁○○之妻許惠雯所有之皮包一只（內有現金
  新台幣【下同】五千餘元及鑰匙一串、存摺一本、提款卡一張、身分證一張、駕照
  一張、信用卡三張），得手後離去。
於八十八年四月五日白天，趁台北縣板橋市○○○路一五０之二號八樓丁○○住處
  無人在內，以前揭竊得之鑰匙開啟門戶後，進入屋內竊取丁○○所有之現金五萬餘
  元，得手後離去。
於八十八年五月八日白天，趁台北縣板橋市○○○路一五０之二號八樓丁○○住處
  無人在內，以前揭竊得之鑰匙開啟門戶後，進入屋內竊取丁○○所有之行動電話一
  支，得手後離去。
於八十八年九月間某日白天，趁台北縣板橋市○○○路一五０之二號八樓丁○○住
  處無人在內，以前揭竊得之鑰匙開啟門戶後，進入屋內竊得丁○○所有之現金一萬
  一元、身分證一張、信用卡一張、皮包一只，得手後離去。
於八十八年六月八日凌晨二時四十八分許之夜間，利用己○○未將台北縣板橋市○○○路○段三０一巷五三號住處大門上之鑰匙取下之機會，進入屋內竊取己○○所
  有之現金一萬六千元、戒指三個、玉戒指一個、褲子一條（內有現金一千餘元）、
  中國商業銀行存款簿兩本等物，得手後離去。
於八十八年七月八日二十二時三十分許之夜間，趁台北縣板橋市○○路三四一巷八
  弄三號庚○○住處未上鎖之機會，進入屋內竊取庚○○父母所有之皮包，得手後尚
  未離去，即為返家之庚○○發覺而報警查獲。
於八十八年十一月二十日凌晨二時許之夜間，趁台北縣板橋市○○路○段一五０巷
  三十號一樓乙○○○住處之大門未鎖之機會，進入屋內著手竊盜，尚未得手即為乙○○○發覺而逃離現場。
於八十八年十一月六日六時許，趁台北縣板橋市○○路○段一五六巷四六號丙○○○住處之大門未鎖之機會，進入屋內竊取丙○○○之女兒許美玲所有之身分證一張
  、中國信託商業銀行信用卡一張、新竹企業銀行ＪＣＢ卡一張、渣打銀行ＶＩＳＡ
  卡一張、台北市銀行金融卡一張、中國國際商業銀行金融卡一張、健保卡一張、火
  車票一張、現金四千元，得手後離去。


司法院資訊處製作；財團法人民間司法改革基金會備份。
